【裁判字號】    99,交聲,1221
【裁判日期】    990601
【裁判案由】    交管條例聲異
【裁判全文】
臺灣板橋地方法院交通法庭裁定        99年度交聲字第1221號
原處分機關  交通部公路總局臺北區監理所
異  議  人  甲○○
上列異議人因不服原處分機關於民國99年4 月28日、99年4 月23
日所為北監自裁字裁40-CY0000000、40-CY0000000號違反道路交
通管理事件裁決書，聲明異議，本院裁定如下：
    主  文
異議駁回。
    理  由
一、本件聲明異議意旨詳如附件聲明異議狀所載。
二、按汽車駕駛人，行車速度，超過規定之最高時速，或低於規
    定之最低時速，除有第四十三條第一項第二款情形外者，處
    新臺幣一千二百元以上二千四百元以下罰鍰，並記違規點數
    一點，道路交通管理處罰條例第40條、第63條第1 項第1 款
    分別定有明文。
三、經查：異議人甲○○分別於民國（下同）99年3 月1 日9 時
    20分、99年3 月3 日8 時49分許，駕駛9C-7407 號自小客車
    ，以時速每小時76公里（限速60公里，超速16公里）、時速
    每小時75公里（限速60公里，超速15公里），於臺2 線50.9
    公里、51公里處（往金山方向）超速行駛乙情，業據原處分
    機關於移送書中指述綦詳，核與臺北縣政府警察局金山分局
    99年4 月23日北縣警金交裁字第0990007924號、99年4 月9
    日北縣警金交裁字第0990007179號函所述異議人上開違規之
    情節相符，復有「舉發違反道路交通管理事件通知單」2 紙
    及採證照片2 張在卷可稽，足堪認定。雖異議人辯稱在多輛
    車隨時變換車速行進時，舉發超速照相應有2 張照片，在無
    法提供雷達測速設定之2 張照片比對下，顯示舉發證據不足
    云云，惟按道路交通管理處罰條例第7 條之2 第1 項之規定
    ，得以逕行舉發之方式稽查者，僅限於汽車駕駛人之行為有
    （一）闖紅燈或平交道、（二）搶越行人穿越道、（三）在
    道路收費停車處所停車，不依規定繳費、（四）不服指揮稽
    查而逃逸，或聞消防車、救護車、警備車、工程救險車之警
    號不立即避讓、（五）違規停車或搶越行人穿越道，經各級
    學校交通服務隊現場導護人員簽證檢舉、（六）行經設有收
    費站、地磅之道路，不依規定停車繳費或過磅、（七）經以
    科學儀器取得證據資料證明其行為違規等7 種情形之一，且
    當場不能或不宜攔截製單舉發者。其中第（七）款之科學儀
    器應採固定式，並定期於網站公布其設置地點。但汽車駕駛
    人之行為乃行車速度超過規定之最高速限或低於規定之最低
    速限者，不在此限，同條例第7 條之2 第2 項第9 款定有明
    文。揆諸上開規定說明，超速違規係可採固定式或非固定式
    科學儀器取得證據資料證明其行為違規，予以逕行舉發，並
    未要求超速違規行為之逕行舉發應有照片2 張以證明違規行
    為，故異議人上開所辯，顯係對現行規定有所誤解，自不足
    採。又據臺北縣政府警察局金山分局99年4 月23日北縣警金
    交裁字第0990007 924 號、99年4 月9 日北縣警金交裁字第
    0990007179號函中均載明：經檢視採證照片及數據，9C-740
    7 號自小客車，於違規時地已逾該路段行車最高速限每小時
    60公里規定，執勤員警舉發並無不當，本分局配發之採證測
    速裝備，係經經濟部標準檢驗局檢驗合格，且仍於有效期限
    內等語。且觀諸卷附採證照片2 張所示，異議人駕駛之自小
    客車當時行駛位置，均係位於該照片之中心處，且其車牌號
    碼清晰可辨，顯係測速儀器偵測鎖定之目標，而異議人違規
    車輛前方，雖都有其他車輛亦被攝入照片中，但皆與拍攝地
    點相隔甚遠，又係位於照片右邊，尚非在照片之中心，顯非
    測速雷達偵測鎖定之目標，準此，本二件雷達測速儀測得之
    超速速值應為異議人前揭自用小客車之車速無訛，是異議人
    此項所辯，亦無足採。從而，異議人執前詞置辯，尚有未洽
    ，本二件異議人於上揭時、地超速行駛之違規事實，事證明
    確，堪予認定。綜上所述，本二件原處分機關以異議人上開
    違規行為明確，依道路交通管理處罰條例第40條、第63條第
    1 項第1 款之規定，分別裁處異議人新臺幣（下同）1600元
    、1600元之罰鍰，並記違規點數1 點、1 點，應無任何違法
    或不當之處。茲本二件異議人不服原處分機關所為上開裁決
    書之處分，聲明異議，而空言指摘云云，揆諸上述，為無理
    由，應予駁回。
據上論斷，應依道路交通案件處理辦法第19條，裁定如主文。
中    華    民    國    99    年    6     月    1     日
                    交通法庭  法  官  林 晏 鵬
上列正本證明與原本無異。
如不服本裁定，應於裁定送達後五日內敘明抗告理由，向本院提
出抗告狀。
                              書記官  陳 映 孜
中    華    民    國    99    年     6    月     1    日

司法院資訊處製作；財團法人民間司法改革基金會備份。
